臺灣高等法院刑事裁定
107年度金上重訴字第51號
上  訴  人  
即  被  告  張明田



選任辯護人  陳怡君律師
            盧明軒律師
            林永頌律師
上  訴  人  
即  被  告  陳永晋



選任辯護人  談虎律師
            朱日銓律師
上  訴  人  
即  被  告  張明人



選任辯護人  江孟貞律師
            陳恒寬律師
上  訴  人  
即  被  告  柯弘達


選任辯護人  沈妍伶律師
            方伯勳律師
上  訴  人  
即  被  告  陳立三


選任辯護人  連復淇律師
            謝協昌律師
上列上訴人即被告等因違反證券交易法等案件，前經限制出境、
出海，本院裁定如下：
    主  文
張明田、陳永晋、張明人、柯弘達、陳立三均自民國壹佰壹拾壹
年拾月拾日起延長限制出境、出海捌月。
    理  由
一、上訴人即被告張明田、陳永晋、張明人、柯弘達、陳立三（
    下稱張明田等5人）因違反證券交易法等上訴案件，前經本
    院認渠等犯罪嫌疑重大，且有刑事訴訟法第93條之2第1項第
    2款之情形，並有限制出境、出海之必要，爰裁定自民國111
    年2月10日起延長限制出境、出海8月，合先敘明。
二、按被告犯罪嫌疑重大，而有下列各款情形之一者，必要時檢
    察官或法官得逕行限制出境、出海。但所犯係最重本刑為拘
    役或專科罰金之案件，不得逕行限制之：（一）無一定之住
    、居所者。（二）有相當理由足認有逃亡之虞者。（三）有
    相當理由足認有湮滅、偽造、變造證據或勾串共犯或證人之
    虞者；審判中限制出境、出海每次不得逾8月，犯最重本刑
    為有期徒刑10年以下之罪者，累計不得逾5年；其餘之罪，
    累計不得逾10年，刑事訴訟法第93條之2第1項、第93條之3
    第2項後段分別定有明文。又限制出境、出海之強制處分，
    其目的在防阻被告擅自前往我國司法權未及之境，俾保全偵
    查、審判程序之進行及刑罰之執行，被告於我國領土範圍內
    仍有行動自由，亦不影響其日常工作及生活，干預人身自由
    之強度顯較羈押處分輕微，故從一般、客觀角度觀之，苟以
    各項資訊及事實作為現實判斷之基礎，而有相當理由認為被
    告涉嫌犯罪重大，具有逃匿、規避偵審程序及刑罰執行之虞
    者即足。且是否採行限制出境、出海之判斷，乃屬事實審法
    院職權裁量之事項，應由事實審法院衡酌具體個案之訴訟程
    序進行程度、人權保障及公共利益之均衡維護等一切情形，
    而為認定，其裁量職權之行使苟無濫用權限之情形，即不得
    指為違法（最高法院109年度台抗字第249號裁定意旨參照）
    。
三、經查：
（一）張明田等5人因違反證券交易法等案件，經臺灣臺北地方
      檢察署檢察官提起公訴，並由臺灣臺北地方法院以106年
      度金重訴字第3號判決（下稱原審判決）有罪後，張明田
      等5人提起上訴，由本院以107年度金上重訴字第51號案件
      審理，嗣於111年8月22日、9月13日言詞辯論終結，並定1
      11年12月6日宣判。
（二）茲因張明田等5人上開限制出境、出海期間將於111年10月
      9日屆滿。本院審核全案相關事證，並參酌檢察官、張明
      田、陳永晋、柯弘達及渠等選任辯護人之意見後，認依據
      本案卷內各項證據，張明田等5人涉犯證券交易法第171條
      第1項第2款之不合營業常規不利益交易罪；證券交易法第
      171條第2項、第1項第3款之特別背信所得達新臺幣（下同
      ）1億元以上之加重背信罪；銀行法第125條之2第1項、第
      2項之銀行負責人或職員之特別背信罪；金融控股公司法
      第57條第1項後段、第2項之金融控股公司負責人或職員之
      特別背信罪；張明田、陳永晋另涉犯證券交易法第171條
      第1項第1款違反同法第20條第2項之財報不實罪等，犯罪
      嫌疑在現階段仍屬重大。其次，張明田等5人所涉證券交
      易法第171條第2項、第1項第3款之特別背信所得達1億元
      以上之加重背信罪、銀行法第125條之2第1項、第2項之銀
      行負責人或職員之特別背信罪、金融控股公司法第57條第
      1項後段、第2項之金融控股公司負責人或職員之特別背信
      罪，均為最輕本刑7年以上有期徒刑之重罪，且張明田、
      陳永晋、張明人、柯弘達、陳立三業經原審各判處有期徒
      刑15年暨併科罰金5億元、有期徒刑13年、有期徒刑14年
      暨併科罰金3億元、有期徒刑12年6月、有期徒刑11年6月
      在案，現雖經本院辯論終結，並定111年12月6日宣判，然
      尚未確定，參以被訴重罪、被判重刑常伴有逃亡之高度可
      能，此乃趨吉避凶、脫免刑責、不甘受罰之基本人性，可
      預期張明田等5人逃匿境外規避將來審判及刑罰執行之可
      能性甚高，故本院認確有相當理由足認張明田等5人有逃
      亡之虞，尚存有刑事訴訟法第93條之2第1項第2款之事由
      。再依比例原則衡酌張明田等5人倘出境後未再返回國內
      接受審判或執行，將嚴重損害國家追訴犯罪之公共利益，
      及限制出境、出海對張明田等5人個人居住及遷徙自由權
      之影響非鉅，實未逾必要程度。
（三）至張明田之選任辯護人雖為其辯稱：張明田客觀上未為違
      背職務之行為，主觀上亦無違背職務之故意，中信商銀更
      無受到任何損害，檢察官起訴及原審判決之認識用法均有
      違誤，不符「犯罪嫌疑重大」之要件；又張明田有固定住
      居所，且歷次開庭均按時到庭，不存在刑事訴訟法第93條
      之2第1項各款應限制出境海之其他法定必要性要件云云。
      惟查，張明田於本案有無成立犯罪或是否科處刑罰，乃案
      件實體上應予判斷之問題，尚非本院審查是否有限制出境
      、出海事由及必要性時所應審究之事項，是張明田所辯：
      其無犯罪行為云云，純屬其訴訟權之行使，尚難執為是否
      逃匿之論據。次就我國司法實務經驗以觀，被告於偵、審
      程序均能遵期到庭，且於國內尚有家人、工作，並有固定
      住居所情況下，仍不顧國內事業、財產及親人而棄保潛逃
      出境，致案件無法續行或執行之情事，不勝枚舉，是審酌
      被告有無逃亡之可能，與被告於先前是否遵期到庭、國內
      有無固定住居所、親人、財產等無必然關係，實無從以偵
      審期間均有按時到庭應訊，或家人、朋友、工作均在臺灣
      等理由，遽認張明田並無逃亡之虞，故其此部份所辯，同
      屬無據。
四、綜上所述，本院認張明田、陳永晋、張明人、柯弘達、陳立
    三原限制出境、出海之原因及必要性俱仍存在，有繼續限制
    出境、出海之必要，爰裁定如主文所示。　　
據上論斷，應依刑事訴訟法第93條之3第2項後段規定，裁定如主
文。
中　　華　　民　　國　　111 　年　　10　　月　　7 　　日
                  刑事第二十四庭審判長法　官  陳德民 
                                      法　官  鄭富城 
                                      法　官  葉力旗 
以上正本證明與原本無異。
如不服本裁定，應於收受送達後五日內向本院提出抗告狀。
                                      書記官  王心琳
中　　華　　民　　國　　111 　年　　10　　月　　7 　　日